【裁判字號】    90,交易,499
【裁判日期】    900824
【裁判案由】    過失傷害
【裁判全文】
臺灣臺中地方法院刑事判決                          九十年度交易字第四九九號
    公  訴  人  臺灣台中地方法院檢察署檢察官
    被      告  乙○○
右列被告因過失傷害案件，經檢察官提起公訴（九十年度偵字第一０七七二號），本
院判決如左：
    主  文
乙○○因過失傷害人，處有期徒刑參月，如易科罰金，以佰元折算壹日。
    事  實
一、乙○○於民國八十九年十一月十四日下午六時四十分許，駕駛車牌號碼ＨＢ─八
    三五六號自小客車，沿台中市○○○路由南往北方向行駛，途經旱溪東路與太原
    路交岔路口欲左轉進入太原路時，本應注意車前狀況及隨時採取必要之安全措施
    ；並應行至交岔路口中心處左轉，不得佔用來車道搶先左轉，以防止危險之發生
    ，而依當時天侯晴天，暮光，路面乾燥、無缺陷、無障礙物、視距良好之情形下
    ，並無不能注意之情事，詎竟疏未注意及此，全然未發覺太原路東向內側車道有
    由甲○○所騎乘，亦疏未注意遵守道路交通標線之指示，而伸越停止線等侯紅燈
  待左轉之車牌號碼ＯＢＣ─八二三號機車，乃無法採取必要之安全措施；且尚未
    至交岔路口中心處即佔用來車道搶先左轉，致自小客車車左前保險桿擦撞機車車
    頭，造成甲○○倒地後受有右脛、腓骨骨折等傷害，乙○○於肇事後，犯罪偵查
    機關未發覺前報警，自首而接受裁判。
二、案經甲○○訴由台中市警察局第五分局報告臺灣臺中地方法檢察署檢察官偵查起
    訴。
    理  由
一、訊據被告乙○○對於在右揭時地駕車與告訴人甲○○發生車禍致其受傷之事實，
    坦白承認，核與告訴人指述情節大致相符，並有道路交通事故調查報告表、警繪
    肇事現場草圖、交通事故處理登記簿、現場暨車損照片在卷可資佐證。而告訴人
    因本件車禍受有如事實欄所示之傷害，亦有澄清綜合醫院診斷證明書一紙在卷可
    憑。按汽車行駛時，駕駛人應注意車前狀況，並隨時採取必要安全措施；左轉彎
    時，應行至交岔路口中心處左轉，不得佔用來車道搶先左轉；駕駛人駕駛汽車，
    應遵守道路交通標線之指示；停止線，用以指示行駛車輛停止之界線，車輛停止
    時，其前懸部分不得伸越該線，道路交通安全規則第九十四條第三項、第一百零
    二條第一項第四款、第九十條、道路交通標誌標線號誌設置規則第一百七十條第
    一項前段項分別定有明文。被告及告訴人分別為領有駕駛執照之車輛駕駛人，前
    開交通規則為其等所應注意，而依肇事當時天侯晴天，暮光，路面乾燥、無缺陷
    、無障礙物、視距良好 ( 有右開道路交通調查報告表為證)之情形下，殊無不能
    注意之情事。惟車禍當時被告係駕駛自小客車，沿台中市○○○路由南往北方向
    欲左轉進入太原路，告訴人則係騎乘機車停於太原路東向內側車道內，等侯紅燈
    待左轉中，告訴人當時所騎乘之機車已伸越停止線，且兩車之擦撞處係在太原路
    東向內側車道逾停止線之交岔路口內，尚未到太原路交岔路口中心處之事實，分
    據被告、告訴人陳明，並有前開道路交通調查報告表可查；又被告係全然未發覺
    告訴人所騎乘之機車始發生碰撞之事實，亦據被告於警訊、本院九十年八月十日
    審理時供明。因此，本件車禍之發生，顯係被告駕駛自小客車欲左轉時，疏未注
    意車前狀況，以致全然未發覺在左前方有騎乘機車之告訴人，乃未能採取適當之
    安全措施；且尚未至交岔路口中心處即佔用來車道搶先左轉，致自小客車左前保
    險桿擦撞告訴人所騎乘之機車車頭，應堪認定，被告就本件事故之發生應有過失
    ，且被告之過失行為與告訴人之傷害間顯有相當因果關係。至於告訴人騎乘機車
    時，在無不能注意之情形下，雖亦應遵守道路交通標線之指示，但告訴人車禍當
    時係伸越停止線等侯紅燈待左轉，致遭被告所駕駛自小客車撞及受傷，告訴人就
    本件事故之發生，自亦有疏失之處，然未能因此解免被告刑責。因而事證明確，
    被告犯行堪以認定，應予依法論科。
二、被告因駕車之過失致告訴人受傷，核其所為，係犯刑法第二百八十四條第一項前
    段之過失傷害罪。被告於肇事後，犯罪偵查機關未發覺前報警，並坦承犯行接受
    裁判，有前開道路交通事故調查報告表內載之報案人欄可稽，為對於未發覺之罪
    ，自首而接受裁判，應依刑法第六十二條前段規定減輕其刑。爰審酌被告素行，
    過失程度、告訴人與有過失、告訴人所受傷害非輕、被告肇事後雖旋即自首並坦
    承犯行但未能與告訴人和解取得諒解等一切情狀，量處如主文所示之刑，並諭知
    易科罰金之折算標準（按刑法第四十一條原規定犯最重本刑為三年以下有期徒刑
    以下之刑之罪，而受六個月以下有期徒刑或拘役之宣告者，得易科罰金，而該法
    條業經立法院三讀通過修正為犯最重本刑為五年以下有期徒刑以下之刑之罪，而
    受六個月以下有期徒刑或拘役之宣告，得易科罰金，並經總統於九十年一月十日
    以華總一義字第九０００００三八００號公布，於九十年一月十二日起生效，依
    刑法第二條第一項前段規定，應適用裁判時之法律即修正後之刑法諭知易科罰金
    之折算標準），以示懲儆。
據上論斷，應依刑事訴訟法第二百九十九條第一項前段，刑法第二條第一項前段、第
第二百八十四條第一項前段、第六十二條前段，修正後刑法第四十一條第一項前段，
罰金罰鍰提高標準條例第一條前段、第二條，判決如主文。
中      華      民      國    九十    年      八      月     二十四   日
                                    臺灣臺中地方法院交通法庭
                                        法  官  劉長宜
右正本證明與原本無異。
如不服本判決，應於判決送達後十日內向本院提出上訴狀，上訴於臺灣高等法院臺中
分院( 須附繕本 )。
                                          書記官
中      華      民      國    九十    年      八      月     二十八   日
附錄論罪科刑法條
刑法第二百八十四條第一項前段
因過失傷害人者，處六月以下有期徒刑、拘役或五百元以下罰金。


司法院資訊處製作；財團法人民間司法改革基金會備份。
